# 请教陈版关于套期工具分类

提问人：wangjingquan 时间：2022-03-18 21:55:01
请问,对于一项套期,划分现金流量套期和公允价值套期的哪一类,应该是强制性的吧?这种区分的本质因素是什么?比如债权人持有固息债,担心市场利率上升,用利率互换套期成实际收取浮动利息,此时按照准则是公允价值套期. 而当债权人持有浮息债,担心利率下降,用利率互换套期成实际收固定利息,就是现金流量套期.这是为什么,这两种有何本质区别?谢谢您

回答人：chenyiwei
两类套期之间的界限并不总是很清晰的，也有不少案例可能可以同时适用两种套期会计模式（当然，为会计处理目的，只能选择其中一种）。
就主帖中的问题，通常理解固定利率债务工具在不考虑债务人信用风险的前提下，其未来现金流量的金额、时间都是固定的，即不存在现金流量变动风险，但会因为市场利率变动导致其公允价值发生变化，因此其所面临的风险是公允价值变动风险，相应地套期关系也是公允价值套期。浮动利率债权投资则相反，由于其实际利率随着市场利率变动而相应变动，因此其公允价值变化不明显，但其未来可获得的现金流是波动的，所以面临现金流量风险，相应地对其套期也是现金流量套期。